臺灣臺南地方法院刑事判決
109年度易字第1269號
公  訴  人  臺灣臺南地方檢察署檢察官
被      告  陳清銳


上列被告因違反性騷擾防治法案件，經檢察官提起公訴（109年
度偵字第4638號），本院判決如下：
    主  文
本件公訴不受理。
    理  由
一、起訴意旨詳如檢察官起訴書所載（如附件）。
二、按告訴乃論之罪，告訴人於第一審辯論終結前，得撤回其告
    訴；又告訴乃論之罪經撤回者，應諭知不受理之判決，並得
    不經言詞辯論為之，刑事訴訟法第238條第1項、第303條第3
    款及第307條分別定有明文。
三、查本件告訴人AC000-H109008號成年女子(真實姓名年籍詳卷
    )告訴被告甲○○違反性騷擾防治法案件，檢察官原起訴意旨
    認被告係觸犯性騷擾防治法第25條第1項之罪，依據同條第2
    項之規定，須告訴乃論。茲據告訴人具狀撤回告訴（見本院
    卷第95、96頁），依照首開說明，本件爰不經言詞辯論，逕
    為諭知不受理之判決。
四、據上論斷，應依刑事訴訟法第303條第3款、第307條，判決
    如主文。
中　　華　　民　　國　　110 　年　　2 　　月　　22　　日
                  刑事第一庭　法　官　陳　薇
以上正本證明與原本無異。
如不服本判決應於收受本判決後20日內向本院提出上訴書狀，並
應敘述具體理由。其未敘述上訴理由者，應於上訴期間屆滿後20
日內向本院補提理由書狀（均須按他造當事人之人數附繕本）「
切勿逕送上級法院」。 
　　　　　　　　　　　　　　　書記官  詹淳涵
中　　華　　民　　國　　110 　年　　2 　　月　　22　　日

【附件】
臺灣臺南地方檢察署檢察官起訴書
                                     109年度偵字第4638號
　　被　　　告　甲○○　男　76歲（民國00年0月0日生）
　　　　　　　　　　　　住○○市○○區○○里0鄰○○路0段
　　　　　　　　　　　　　00號
　　　　　　　　　　　　國民身分證統一編號：Z000000000號
上列被告因違反性騷擾防治法案件，業經偵查終結，認應提起公
訴，茲敘述犯罪事實及證據並所犯法條如下：
　　　　犯罪事實
一、甲○○為國立成功大學醫學院附設醫院(下稱成大醫院)之病患
    ，AC000-H109008(下稱甲女)為成大醫院之護理師，於民國1
    09年1月17日13時04分，在臺南市○區○○路000號成大醫院住
    院大樓7樓C區病房走道上，陳清瑞趁甲女替其量血壓不及抗
    拒之際，認有機可趁，竟意圖性騷擾，以其手觸摸甲女臀部
    ，以此偷襲式、短暫性撫摸甲女臀部。嗣經甲女報警處理，
    經警依監視器畫面而循線查知上情。
二、案經甲女訴由臺南市政府警察局第五分局報告偵辦。
　　　　證據並所犯法條
一、訊據被告甲○○固坦承其為監視器影像截圖照片內之男子之事
    實，惟矢口否認有何上開犯行，辯稱：我沒有觸摸告訴人甲
    女臀部云云。經查：上開犯罪事實，業據證人即告訴人於警
    詢及偵查中證述綦詳，並有成大醫院監視器翻拍照片6張及
    光碟1張附卷可參，另經本署檢察官當庭勘驗監視器錄影畫
    面，亦可見被告趁告訴人量完血壓轉頭之際，揮手拍告訴人
    之臀部，此有109年4月8日偵訊筆錄在卷可佐，再參以證人
    即告訴人對案發細節供述綦詳，且與被告素不相識，亦無恩
    怨，其所述堪予採信，故被告所辯顯係事後卸責之詞，不足
    採信，被告之罪嫌堪以認定。
二、按性騷擾防治法第25條第1項之規定，係以行為人主觀上須
    具性騷擾之不法意圖，且乘被害人不及抗拒之情況下，客觀
    上為親吻、擁抱或觸摸其臀部、胸部或其他身體隱私處之行
    為為其構成要件，當中所謂「其他身體隱私處」係屬不確定
    法律概念之概括性補充規範，應依社會通念、事發經過、被
    害人感覺，並應參酌保障被害人身體決定自由權之立法意旨
    下，綜合判斷之(臺灣高等法院97年度上易字第3276號刑事
    裁判參照)。再按人之臀部部位，一般皆為衣著覆蓋遮隱之
    處，且亦非我國一般正常社交禮儀下，所得碰觸之身體部位
    ，如上開部位未經本人同意而由他人刻意加以碰觸，足以引
    起本人嫌惡之感，應認係身體隱私處無疑。核被告所為，係
    犯性騷擾防治法第25條第1項之意圖性騷擾而觸摸他人臀部
    罪嫌。
三、依刑事訴訟法第251條第1項提起公訴。
　此　致
臺灣臺南地方法院
中　　華　　民　　國　 109　　年　　10　　月　　21　　日
                              檢察官  蘇  聖  涵
本件正本證明與原本無異 
中　　華　　民　　國　 109　　年　　10　　月　　30　　日
                              書記官  蔡  侑  璋

附錄本案所犯法條全文
性騷擾防治法第25條
意圖性騷擾，乘人不及抗拒而為親吻、擁抱或觸摸其臀部、胸部
或其他身體隱私處之行為者，處 2 年以下有期徒刑、拘役或科
或併科新臺幣 10 萬元以下罰金。
前項之罪，須告訴乃論。